【裁判字號】    98,交聲,1352
【裁判日期】    980922
【裁判案由】    聲明異議
【裁判全文】
臺灣彰化地方法院交通事件裁定  98年度交聲字第1352號
原處分機關
即移送機關    交通部公路總局臺中區監理所彰化監理站
受處分人      甲○○
即異議人
上列異議人因道路交通管理處罰條例案件，對於交通部公路總局
臺中區監理所彰化監理站民國98年8月31日彰監四字第裁64─GE0
000000號裁決書不服，聲明異議，本院裁定如下：
    主  文
異議駁回。
    理    由
一、原處分機關略以：本案為臺中市警察局第二分局以中市警交
    字第GE0000000號違規通知單，舉發駕駛人甲○○駕駛車號
    YGR-078號普通重機車於民國98年8月27日16時30分許，在臺
    中市○○○○○路口「無照駕駛行駛公路」違規，上開違規
    事實屬實，依道路交通管理處罰條例第21條第1項第1款之規
    定，以彰監四字第裁64─GE0000000號裁決書，裁處新臺幣
    6000元，於法並無不合等語。
二、聲明異議意旨略以：受處分人於98年8月27日經臺中市○○
    ○○○路口，因本人身心障礙，視力檢查0.5不符資格，無
    法考駕照，而工作不易找尋，於至臺中工作時經警舉發無照
    駕駛之違規，然父親患病、母親被資遣，盼給予自新機會，
    爰聲明異議請求撤銷原處分等語。
三、按汽車駕駛人未領有駕駛執照駕駛小型車或機器腳踏車，處
    新臺幣六千元元以上一萬二千元以下罰鍰，並當場禁止其駕
    駛，道路交通管理處罰條例第21條第1項第1款定有明文。經
    查，本件受處分人甲○○駕駛車號YGR-078號普通重機車，
    於98年8月27日16時30分許，在臺中市○○○○○路口「無
    照駕駛行駛公路」違規，經臺中市警察局第二分局警員舉發
    等情，有臺中市警察局98年9月11日中市警交字第GE00000
    00 號舉發違反道路交通管理事件通知單影本在卷可稽，且
    為受處分人所不爭執，是本件違規事實至為明確，堪以認定
    。從而，原處分機關依原舉發機關舉發之違規事實，依道路
    交通管理處罰條例第21條第1項第1款之規定，裁處受處分人
    罰鍰新台幣6000元，並無不合，本件受處分人聲明異議為無
    理由，應予駁回。
四、至異議人雖稱其係因工作因素而至臺中，且父親患病、母親
    被資遣，請求法外施恩而予以寬免云云，核與前開規定，尚
    未相符，殊難依法逕予免罰；縱有前述事由，得於行政執行
    程序時請求分期或其他替代執行等方式處理，附此敘明。
五、據上論斷，應依道路交通管理處罰條例第87條、道路交通案
    件處理辦法第19條，裁定如主文。
中    華    民    國    98    年    9     月    22    日
                  交通法庭        法  官  張德寬
以上正本證明與原本無異。
如不服本裁定，應於裁定送達後5日內向本院提出抗告狀 (須附
繕本 )。
中    華    民    國    98    年    9     月    22    日
                                  書記官  黃得翔


司法院資訊處製作；財團法人民間司法改革基金會備份。
